【裁判字號】    92,上易,75
【裁判日期】    920225
【裁判案由】    竊盜
【裁判全文】
臺灣高等法院高雄分院刑事判決                      九十二年度上易字第七五號
    上訴人即被告  丙○○  男二.
右上訴人因竊盜案件，不服臺灣高雄地方法院九十一年度易字第二六一八號中華民國
九十一年十一月二十九日第一審判決（起訴案號：臺灣高雄地方法院檢察署九十一年
度偵字第一四七一五號），提起上訴，本院判決如左：
      主      文
上訴駁回。
      事      實
一、丙○○曾於民國八十三年七月間因竊盜罪經本院判處有期徒刑一年確定，於八十
    四年八月三十一日縮刑期滿執行完畢。嗣於八十五年間分別因強盜、竊盜、搶奪
    罪經最高法院判處有期徒刑七年六月、一年六月、一年確定，並定執行刑為有期
    徒刑九年六月，應執行至九十四年十二月十四日期滿，惟於八十九年十一月二十
    八日假釋出監（於本案均不構成累犯）。詎於假釋期間，仍不知省悔，分別夥同
    林家樂、林武招（已分別經本院判處有期徒刑三年四月、二年十月確定）、卓峰
    仁、蘇再發、沈良鴻、林瑞祥，共同基於意圖為自己不法所有之概括犯意聯絡，
    連續於下列時、地竊取他人冷凍食品：
（一）九十年七月十日晚間，丙○○夥同卓峰仁、林家樂、蘇再發、沈良鴻、林瑞祥
      ，由林家樂攜帶其所有客觀上足供兇器使用之油壓剪一支，至高雄市苓雅區○
      ○○路六十五號夜間有人看管之「金內冠冷凍廠」一○九號及一一○號冷凍庫
      ，並持上開油壓破壞剪破壞屬安全設備之冷凍庫鎖頭（毀損部分未據告訴），
      竊取邱昇宗存放於一０九號冷凍庫中價值約新台幣（下同）二十五萬元之冷凍
      豬腸頭一百七十箱（原審誤載為七百七十箱）、豬肉小排二十箱；林秀貞存放
      於一一０號冷凍庫中之冷凍豬腸頭一百二十箱、豬大骨二十箱（價值約十九萬
      元）。
（二）為求順利竊取他人存放於冷凍庫內之物品，推由林家樂、林武招先於九十年十
      一月初，至彰化縣秀水鄉○○村○○路一六○號「立東冷凍廠」，由林武招向
      該冷凍廠負責人莊隆源承租第三二號冷凍庫。丙○○遂於九十一年十一月六日
      凌晨三時許，夥同林家樂、蘇再發、沈良鴻、林瑞祥，由林家樂攜帶其所有客
      觀上足供兇器使用之油壓剪一支，分乘二部車號不詳之自小貨車，載運空紙箱
      ，以儲貨為由，進入「立東冷凍廠」第三二號冷凍庫，竊取莊隆源所有亦存放
      於第三二號冷凍庫中之鵝肉四百五十一件（起訴書誤載為一百七十箱），再由
      林家樂持上開油壓剪破壞緊鄰之第三五號屬安全設備之冷凍庫門鎖（毀損部分
      未據告訴），竊取施甲仁存放於冷凍庫內之牛肉二百三十一箱、條肉五十箱、
      滑蛋牛柳十一箱、涮羊肉九十箱、羊骨二十箱（價值約一百萬餘元），得手後
      再將原第三二號冷凍庫之門鎖懸掛於第三五號冷凍庫後離去。
（三）九十年十一月三十日晚間，丙○○夥同林武招、林家樂、蘇再發、沈良鴻、林
      瑞祥，由林家樂攜帶其所有客觀上足供兇器使用之油壓剪一支，至位於屏東市
      ○○路三巷八號葉義清所經營夜間有人看管之「建誠冷凍廠」，並持上開油壓
      破壞剪破壞屬安全設備之冷凍庫鎖頭（毀損部分未據告訴），竊取存放於冷凍
      庫內田守林所有值約二十餘萬元之冷凍豬肉一百六十箱；王信行所有值約六萬
      八千元之冷凍龍蝦六箱、仿鮑魚二箱、草蝦仁二箱；卜桂玉所有值約八萬餘元
      之冷凍蟹肉四十箱、蟹管十二箱。
    嗣經莊隆源及施甲仁報警處理，又丙○○、林家樂、林武招、卓峰仁、蘇再發及
    林瑞祥等人，為高雄市政府警察局左營分局查獲其等於九十年十二月九日晚上，
    在高雄市鼓山區○○○路四三○號乙○○○食品股份有限公司所有之「乙○○○
    廠」，涉犯強盜案件（另案由本院審理中），始循線查知上情。
二、案經台灣高雄地方法院檢察署檢察官自動檢舉偵查起訴。
    理  由
一、上開事實，迭據被告丙○○於警訊時、檢察官偵查中、原審及本院審理時坦承不
    諱，核與共犯林家樂、林武招、蘇再發、卓峰仁、林瑞祥等於警訊時供證之情節
    大致相符（見本院九十一年度上易字第一二五六號共犯林武招、林家樂竊盜案之
    警訊卷），復經被害人邱昇宗、林秀貞、莊隆源、施甲仁、葉義清、田守林、王
    信行、卜桂玉於警訊中指述失竊冷凍貨品數量甲確，且共犯林家樂、林武招亦因
    涉犯本件竊盜罪經本院分別判處有期徒刑三年四月、二年十月確定一情，有本院
    九十一年度上易字第一二五六號刑事判決附卷可佐。足認被告上開自白核與事實
    相符，應堪信採。事證甲確，被告加重竊盜犯行，堪予認定。至被害人邱昇宗、
    林秀貞於九十年七月十日警訊時陳述，其所失竊者應為冷凍豬腸頭一百七十箱、
    豬肉小排二十箱（邱昇宗部分，價值約新台幣二十五萬元）、冷凍豬腸頭一百二
    十箱、豬大骨二十箱（林秀貞部分，價值約十九萬元）（見本院九十一年度上易
    字第一二五六號原審卷第八十二頁、第八十四頁），與其二人於九十年十二月三
    十一日警訊時所述，被害人邱昇宗失竊冷凍豬腸二百三十箱、豬肉小排三十箱（
    價值約四十四萬元），被害人林秀貞失竊冷凍豬腸二百四十箱、豬大骨二十箱、
    豬梅花肉二十五箱（價值約八十萬元）等情詞不符，然本院以為上開被害人九十
    年七月十日之警訊筆錄係在被害人察覺遭竊後第一時間內所製作，其陳述應最接
    近真實，因而依上開陳述為認定之依據，併此敘甲。
二、又共犯林武招於警訊中固否認參與九十年十一月六日凌晨三時許，夥同林家樂、
    丙○○、蘇再發、沈良鴻、林瑞祥，至彰化縣「立東冷凍廠」竊盜之犯行，辯稱
    ：冰庫是我與林家樂去承租的，但竊盜當天我並沒有去云云。經查：共犯林武招
    先佯稱承租冷凍櫃，才能以進貨為名義，方便進入「立東冷凍廠」竊取物品，並
    以簽發支票之方式使冷凍廠負責人相信伊確實要承租冷凍櫃等事實，業據其於本
    院九十一年度上易字第一二五六號竊盜案件原審九十一年七月三日審判期日供述
    甲確，顯見林武招夥同林家樂向「立東冷凍廠」負責人莊隆源承租冷凍櫃之初，
    即意在方便日後竊盜行為之進行。共犯林瑞祥於偵查中亦供證：是林武招找伊等
    去行竊的等語（見偵查卷第一五頁）。按以自己共同犯罪之意思，事先同謀，而
    由其中一部分人實施犯罪之行為者，均為共同正犯，而「共謀共同正犯」應對其
    他「實施正犯」所為之犯罪行為負全部責任，最高法院著有八十六年台上字第四
    二九０號判決可資參照。共犯林武招雖一再辯稱伊未於九十年十一月六日行竊當
    日夥同被告丙○○等人一同前去「立東冷凍廠」，然其事前尋找作案者，復為便
    利竊盜行為之進行而為承租冷凍櫃之行為，其縱未於九十年十一月六日下手行竊
    ，依上開判決意旨，仍無卸於共同正犯之責任。原審判決附表編號三犯罪方法欄
    已敘及林武招佯稱承租冷凍庫之行為，顯認定其亦為共謀共同正犯，雖於行為人
    欄內未載及林武招，顯係漏載，應予補充更正之。
三、查油壓剪為金屬構造、質地堅硬、前端銳利，在客觀上足對人之生命、身體、安
    全構成威脅，具有危險性，且冷凍庫大門外掛之鎖頭，具有防閑之作用，係屬安
    全設備無訛。又上開遭竊之冷凍庫於夜間均有留守人員看顧一節，亦據被告丙○
    ○於本院調查時供述甲確（見本院九十二年一月二十三日調查筆錄），被告丙○
    ○等於行竊之際，共犯林家樂均攜帶油壓剪，並持油壓剪破壞冷凍庫大門外掛之
    鎖頭，毀壞安全設備而進入冷凍庫行竊，復於事實欄一所示時間，分別夥同卓峰
    仁、林武招、林家樂、蘇再發、沈良鴻、林瑞祥等成年男子行竊，即結夥三人以
    上為竊盜犯行，且事實欄一（一）、（三）行為又屬於夜間侵入有人看顧之建築
    物行竊，是核被告丙○○於事實欄一（一）、（三）所為，係犯刑法第三百二十
    一條第一項第一款、第二款、第三款、第四款之結夥三人以上、攜帶兇器、毀壞
    安全設備、於夜間侵入有人居住之建築物加重竊盜罪；於事實欄一（二）所為，
    係犯刑法第三百二十一條第一項第二款、第三款、第四款之結夥三人以上、攜帶
    兇器、毀壞安全設備加重竊盜罪（因共犯林武招、林家樂已於之前一同承租第三
    二號冷凍庫，其嗣後夥同丙○○、蘇再發、沈良鴻、林瑞祥進入「立東冷凍廠」
    即是有權進入，而無夜間侵入有人居住之建築物問題，併予敘甲），公訴人就此
    部分僅認係犯同條項第三、四款之加重竊盜罪，容有誤會，應予補充更正，惟毋
    庸變更起訴法條（原審述及應予變更起訴法條，並於據上論斷欄引用刑事訴訟法
    第三百條，應係贅述）。被告丙○○分別與事實欄一（一）（二）（三）之林家
    樂、林武招、卓峰仁、蘇再發、沈良鴻、林瑞祥等人間，均有犯意聯絡及行為分
    擔，應以共同正犯論。被告丙○○先後多次加重竊盜犯行，時間緊接，觸犯構成
    要件相同之罪名，顯係基於概括犯意反覆為之，應依連續犯之規定論以一刑法第
    三百二十一條第一項第一款、第二款、第三款、第四款之加重竊盜罪，並加重其
    刑。起訴事實（即事實欄一（二）部分）雖未敘及被告行竊被害人施甲仁財物，
    惟該部分與起訴之行竊被害人莊隆源部分，具實質上一罪之關係，應為起訴效力
    所及；又公訴人雖僅就被告事實欄一（二）之加重竊盜犯行提起公訴，惟被告所
    為其餘二次竊盜犯行既與已起訴之部分有連續犯之裁判上一罪之關係，已如前述
    ，本院均得一併予以審判。至於被告等破壞冷凍庫鎖頭之毀損部分，係屬告訴乃
    論之罪，既未經告訴，檢察官亦未起訴，本院自不予論列，附此敘甲。
四、原審以被告罪證甲確，適用刑法第二十八條、第五十六條、第三百二十一條第一
    項第一款、第二款、第三款、第四款規定，並審酌被告正值青壯時期，不思以正
    當工作賺取金錢，竟糾集眾人，以非法方式牟取他人財物，造成被害人損失甚鉅
    ，犯罪情節重大，犯罪之手段、目的，及犯罪後態度等一切情狀，量處有期徒刑
    二年六月。另共犯林家樂所有，供竊盜所用之油壓剪一支，並未扣案，且已為林
    家樂所棄置而無法尋覓，亦據共犯林家樂供甲在卷，顯已滅失，爰不併為沒收之
    諭知。經核認事用法及量刑均無不合。被告徒以量刑過重為由提起上訴，顯無理
    由，應予駁回。
據上論結，應依刑事訴訟法第三百六十八條，判決如主文。
本案經檢察官邱榮藏到庭執行職務。
中    華    民    國      九十二      年      二      月     二十五   日
                              臺灣高等法院高雄分院刑事第二庭
                                  審判長法官  林正雄
                                        法官  黃壽燕
                                        法官  趙家光
右正本證甲與原本無異。
不得上訴。
                                  法院書記官  呂甲燕
中    華    民    國      九十二      年      二      月    二十五    日
中華民國刑法第三百二十一條第一項第一、二、三、四款
犯竊盜罪而有左列情形之一者，處六月以上、五年以下有期徒刑：
一  於夜間侵入住宅或有人居住之建築物、船艦或隱匿其內而犯之者。
二  毀越門扇、牆垣或其他安全設備而犯之者。
三  攜帶兇器而犯之者。
四  結夥三人以上而犯之者。


司法院資訊處製作；財團法人民間司法改革基金會備份。
